【裁判字號】    94,訴,1664
【裁判日期】    950407
【裁判案由】    毒品危害防制條例
【裁判全文】
臺灣桃園地方法院刑事判決              94年度訴字第1664號
公  訴  人  臺灣桃園地方法院檢察署檢察官
被      告  甲○○
上列被告因毒品危害防制條例案件，經檢察官提起公訴（94年度
毒偵字第3890號），本院合議庭裁定改依簡式審判程序，判決如
下：
    主  文
甲○○連續施用第一級毒品，處有期徒刑柒月，扣案之含有第一
級毒品海洛因無法析離之殘渣袋貳個，均沒收銷燬之。又連續施
用第二級毒品，處有期徒刑參月，扣案之吸食器壹組沒收。應執
行有期徒刑玖月，扣案之含有第一級毒品海洛因無法析離之殘渣
袋貳個均沒收銷燬之；扣案之吸食器壹組沒收。
    事  實
一、甲○○有下列前案紀錄，不構成累犯：
  (一)前因竊盜案件，經臺灣板橋地方法院於民國86年3 月26日，
    以86年易字第862 號判決判處有期徒刑1 年2 月，嗣上訴，
    經臺灣高等法院，於86年11月13日以86年上易字第4160號判
    決駁回上訴而確定，嗣於88年1 月18日縮短刑期假釋出監，
    刑期至88年4 月22日期滿，假釋期滿假釋未經撤銷，未執行
    之刑以已執行論。
  (二)復因竊盜案，經臺灣基隆地方法院於93年12月8 日，以93年
    基簡字第574 號判決判處罰金500 元，如易服勞役，以300
    折算1 日確定，並於94年6 月21日執行完畢。
二、甲○○前因施用第一級毒品海洛因、第二級毒品非他命案件
    ，經依臺灣基隆地方法院93年度毒聲字第343 號裁定送臺灣
    基隆看守所附設勒戒處所觀察、勒戒後，因無繼續施用毒品
    之傾向，於93年11月12日出所執行完畢，並經臺灣基隆地方
    法院檢察署檢察官於93年11月10日，以93年度毒偵字第1106
    、1696號不起訴處分確定。詎其於上開觀察勒戒執行完畢5
    年內復分別基於施用第一級毒品海洛因、第二級毒品甲基安
    非他命之概括犯意，自94年3 月15日起至94年6 月底某日止
    ，以將海洛因粉末摻在香菸內吸食，而甲基安非他命則放入
    吸食器內，再以打火機燒烤，產生煙霧施用之方式，連續在
    位於桃園縣桃園市○○路獅子王舞廳內等處，分別施用第一
    級毒品海洛因及甲基安非他命各2 次，嗣為警於94年6 月30
    日16時30分許，在桃園縣桃園市○○○ 街5 號大都會賓館70
    1 房內查獲，並扣得其所有供施用第二級毒品甲基安非他命
    用之吸食器1 組、含有第一級毒品海洛因無法析離之殘渣袋
    2 個。
三、案經桃園縣警察局桃園分局報告臺灣桃園地方法院檢察署檢
    察官偵查起訴。
    理  由
一、按刑事訴訟法第273 條之1 規定除被告所犯為死刑、無期徒
    刑、最輕本刑為3 年以上有期徒刑之罪、或高等法院管轄第
    一審案件者外，於審判期日前之程序進行中，被告先就被訴
    事實為有罪之陳述時，審判長得告知被告簡式審判程序之旨
    ，並聽取當事人、代理人、辯護人及輔佐人之意見後，裁定
    進行簡式審判程序。經查，本件被告甲○○被訴毒品危害防
    制條例一案，非前開不得進行簡式審判程序之案件，經被告
    於本院審理時就被訴事實為有罪之陳述，且經本院告知被告
    簡式審判程序之旨，聽取被告及檢察官之意見後，爰依上開
    刑事訴訟法第273 條之1 之規定，當庭裁定改依簡式審判程
    序審判之，合先敘明。
二、上開犯罪事實，業經被告甲○○坦承不諱，而被告為警查獲
    所採集之尿液經送驗結果尿液有嗎啡（海洛因經人體代謝呈
    嗎啡陽性反應）、安非他命、甲基安非他命陽性反應，此有
    臺灣尖端先進生技醫藥股份有限公司濫用藥物檢驗報告各1
    紙在卷可稽（見94年度毒偵字第3890號42頁）。並有如事實
    欄所載之物品扣案足資佐證，而本案被告為警查獲扣得含有
    白粉殘渣之殘渣袋1 只，確含第一級毒品海洛因成分殘留，
    有行政院衛生署管制藥品管理局管檢字第0940013874號檢驗
    成績書1 一紙在卷可稽（附本院卷），是被告之自白與事實
    相符，其多次施用第一級毒品海洛因、第二級毒品甲基安非
    他命之事實，堪以認定。又被告前因施用第一級毒品海洛因
    、第二級毒品非他命案件，經依臺灣基隆地方法院93年度毒
    聲字第343 號裁定送臺灣基隆看守所附設勒戒處所觀察、勒
    戒後，因無繼續施用毒品之傾向，於93年11月12日出所執行
    完畢，並經臺灣基隆地方法院檢察署檢察官於93年11月10日
    ，以93年度毒偵字第1106、1696號不起訴處分確定等情，此
    有臺灣高等法院被告前案紀錄表、臺灣高等法院在監在押全
    國紀錄表、全國施用毒品案件紀錄表、不起訴處分書電腦列
    印本各1 份在卷可按，是被告係於上開觀察勒戒執行完畢釋
    放後5 年內再犯毒品危害防制條例第10條第1 、2 項之罪。
    綜此，本案事證明確，被告犯行洵堪認定，應予依法論科。
三、按海洛因、甲基安非他命屬於毒品危害防制條例第2 條第2
    項第1 、2 款，所列之第一、二級毒品。是核核被告甲○○
    所為，係犯毒品危害防制條例第10條第1 項之施用第一級毒
    品罪及同條例第10條第2 項之施用第二級毒品罪。被告持有
    第一級毒品海洛因及第二級毒品甲基安非他命，意在供己施
    用，其持有海洛因與甲基安非他命之低度行為皆應為施用之
    高度行為吸收，均不另論罪。又被告先後2 次施用第一級毒
    品海洛因與第二級毒品甲基安非他命之行為，時間均各自緊
    接，犯罪構成要件各自相同，各顯係基於概括犯意為之，均
    各應依連續犯規定各以1 罪論，並各依法加重其刑。其所犯
    上開2 罪之間，犯意各別，行為互殊，應予分論併罰。爰審
    酌被告施用毒品次數非多，犯行所生危害，已曾因相同犯行
    經觀察、勒戒處遇後猶未能使其知所省惕，根絕施用毒品惡
    習，足徵其沾染非淺，犯後坦承犯行態度良好等及其他一切
    情狀，量處如主文所示之刑，並定其應執行之刑。
四、沒收：
  (一)扣案含有第一級毒品海洛因無法析離之殘渣袋2 個，因上開
    毒品包裝袋因與毒品海洛因命無法析離，應全視為毒品，均
    應依毒品危害防制條例第18條第1 項前段之規定沒收銷燬之
    。
  (二)扣案之吸食器1 組，屬被告所有，供其施用第二級毒品甲基
    安非他命用等情，業據被告供明在卷，應依刑法第38條第1
    項第2 款規定宣告沒收。
據上論斷，應依刑事訴訟法第273 條之1 、第299 條第1 項前段
，毒品危害防制條例第10條第1 項、第2 項、第18條第1 項前段
，刑法第11條、第56條、第51條第5 款、第38條第1 項第2 款，
判決如主文。
本案經檢察官廖先志到庭執行職務。
中    華    民    國    95    年    4     月    7     日
                  刑事第十二庭法  官  黃永定
以上正本證明與原本無異。
如不服本判決，應於送達後10日內，向本院提出上訴狀。
                              書記官  施春祝
中    華    民    國    95    年    4     月    7     日
附本案論罪科刑依據之法條：
毒品危害防制條例第10條
施用第一級毒品者，處 6 月以上 5 年以下有期徒刑。
施用第二級毒品者，處 3 年以下有期徒刑。


司法院資訊處製作；財團法人民間司法改革基金會備份。
